# 一项特殊交易的处理

提问人：nikan 时间：2012-05-04 16:06:57
某公司从事产业工程师的培训业务，其自主开发了模拟培训设备。然后将模拟培训设备卖给高校，同时又与高校签订后续服务协议（可能是 1 年一签），负责利用该项模拟培训设备对学生培训（实际上就是承包了专业课程），同时收取服务费。 受到产业升级的影响，模拟培训设备的使用年限一般是 3 年（即产业升级后，模拟培训设备就需要更换了。当然就物理特征来讲，设备还是可以继续使用下去的，但培训出来的工程师跟不上最新技术）。这套模拟培训设备的核心是教学案例，有形设备诸如电脑等价值都不大。 需要讨论的问题：模拟培训设备卖给高校时，需要确认收入吗？
个人认为，虽然设备销售合同与后续服务合同是分来签的，但事实上这两个合同是不能分来的，如果不提供后续服务，高校是不会买这台设备的。这两项合同的实质是公司提供了教学外包服务。 所以个人倾向于销售模拟培训设备应作为售后回租处理（构成融资租赁），在预计使用年限（ 3 年）内计提折旧计入服务成本，销售设备款作为服务收入（而不是销售商品收入）的一部分，分 3 年计入收入。

回答人：chenyiwei
建议：需要进一步了解企业与高校的具体合作模式，尤其是服务费和设备销售款金额的确定是否与相关课程的业绩挂钩等，从而确定在合作期内，该设备所有权上的主要风险和报酬是否确实转移给了高校；该设备提供给高校后，相关的培训服务是否可以由该企业以外的其他方面提供，即两者的可分性。 如果风险和报酬事实上在合作期内未转移，且两者不可分的，则赞同您的处理意见。

提问人：nikan 时间：2012-05-06 07:48:21
回复 chenyiwei 的帖子
设备销售价格与相关课程的业绩是不挂钩的。
相关的培训服务必须由设备供应商提供，因为外部根本找不到培训师。

回答人：chenyiwei
如果设备销售和培训服务提供事实上不可分割，单独购买设备对高校而言无意义，则设备的提供应视作提供课程外包服务的一揽子交易的一个组成部分，而不是单独确认为设备销售。应在合作期内分期确认收入。